臺灣高等法院臺南分院刑事判決
111年度交上易字第65號
上  訴  人  
即  被  告  黃傳順


上列上訴人因過失傷害案件，不服臺灣雲林地方法院110年度交
易字第322號中華民國110年12月24日第一審判決（起訴案號：臺
灣雲林地方檢察署110年度偵字第3236號），提起上訴，本院判
決如下：
    主  文
原判決關於所處之刑，撤銷。
黃傳順處有期徒刑肆月，如易科罰金，以新臺幣壹仟元折算壹日
。緩刑貳年。
    理  由
壹、程序事項：
一、按刑事訴訟法第348條規定於民國110年6月16日公布，同年
    月18日生效施行，而本案係於111年1月26日繫屬本院，並非
    刑事訴訟法施行法第7之13條所規定仍適用修正前規定之案
    件，故應適用修正後刑事訴訟法第348條之規定，先予說明
    。又修正後刑事訴訟法第348條第3項規定：「上訴得明示僅
    就判決之刑、沒收或保安處分一部為之」。
二、查本件被告黃傳順上訴意旨，係認其業已坦承犯行，且已與
    告訴人廖淑卿成立和解，原審量刑過重，並於本院審判期日
    陳明僅對量刑上訴（見本院卷第114頁)，且對於原判決（如
    附件）認定之犯罪事實及所引用之證據及理由、罪名均同意
    ，並無不服，檢察官及被告並均同意本院依照原審所判決之
    犯罪事實、證據、理由、引用法條及罪名為基礎，僅調查量
    刑證據及就刑度辯論（見本院卷第114頁）。依據前述規定
    ，本院僅就原判決量刑妥適與否進行審理，至於原判決其他
    部分（含原判決認定之犯罪事實及罪名），則非本院審理範
    圍，先予指明。　　
貳、上訴論斷之理由：
一、被告上訴意旨主張：被告坦承犯行，且已與告訴人廖淑卿成
    立和解，約定給付廖淑卿新臺幣（下同）55萬元，原審量刑
    過重，請求從輕量刑，並給予緩刑之宣告等語。
二、關於其他刑之減輕事由：
　　被告於本件車禍肇事後，在偵查機關或有偵查犯罪職權之公
    務員尚未發覺其犯罪前，即主動向據報前來處理車禍之員警
    坦承其為肇事者，自首並接受裁判等情，有國道公路警察局
    第四公路警察大隊斗南分隊自首情形紀錄表（見偵卷第63頁
    ）附卷可按，合於自首之要件，爰依刑法第62條前段規定，
    減輕其刑。
三、量刑撤銷改判之理由：
　　原判決以被告罪證明確，因而予以論罪科刑，固非無見。惟
    查：被告於原審判決後已於111年4月19日與告訴人廖淑卿成
    立和解，約定被告願於111年5月31日前給付廖淑卿55萬元(
    含強制汽車責任保險理賠金在內)，且被告嗣已依約給付55
    萬元與廖淑卿等情，有臺灣雲林地方法院111年4月19日111
    年度簡字第30號和解筆錄、本院公務電話查詢紀錄表及賠案
    領款狀況查詢(見本院卷第97、123、125、127頁)在卷可稽
    。原審未及審酌上情，因而量處被告有期徒刑5月，並諭知
    易科罰金之折算標準，所為刑之量定，稍嫌過重，容有未洽
    。被告上訴意旨，據此認為原審量刑不當，為有理由。原審
    量刑既有上開違誤，自屬難以維持，自應由本院將原判決關
    於所處之刑，予以撤銷改判，期臻妥適。
四、量刑：
㈠、爰審酌本件被告未曾受刑之宣告，堪認其素行尚佳，有臺灣
    高等法院被告前案紀錄表（見本院卷第121頁）存卷足參，
    其於本件車禍事故發生之過失程度、過失情節，且為肇事原
    因，告訴人廖淑卿於本件車禍事故之發生並無過失，本件車
    禍事故造成廖淑卿受有腰椎挫傷、第二腰椎壓迫性骨折、第
    四至五腰椎間盤凸出、右下肢挫傷、左上肢挫傷、瘀青等傷
    害，被告所為應予非難；又考量被告於原審及本院審理時坦
    承犯行，犯後態度尚佳，且於111年4月19日與廖淑卿成立和
    解，約定被告願於111年5月31日前給付廖淑卿55萬元(含強
    制汽車責任保險理賠金在內)，且被告嗣已依約給付55萬元
    與廖淑卿，詳如前述；另兼衡被告自陳大學畢業之智識程度
    ，職業做工、月收入約2萬多元、未婚、無小孩、沒有扶養
    對象之家庭生活狀況（見原審卷第58-59頁）等一切情狀，
    就被告所犯刑法第284條前段之過失傷害罪，量處如主文欄
    第2項所示之刑，並諭知易科罰金之折算標準，以示懲儆。
㈡、緩刑宣告：
　　被告未曾因故意犯罪受有期徒刑以上刑之宣告，有前開臺灣
    高等法院被告前案紀錄表在卷可參，其因一時失慮，致罹刑
    章，且坦承犯行，深具悔意，並已於111年4月19日與告訴人
    廖淑卿成立和解，約定被告願於111年5月31日前給付廖淑卿
    55萬元(含強制汽車責任保險理賠金在內)，且被告嗣已依約
    給付55萬元與廖淑卿，信其經本次偵、審程序，當知所警惕
    而無再犯之虞，故認上開所宣告之刑以暫不執行為適當，爰
    依刑法第74條第1項第1款規定，併予諭知緩刑2年，以啟自
    新。
據上論斷，應依刑事訴訟法第369條第1項前段、第364條、第299
條第1項前段，刑法第284條前段、第62條前段、第41條第1項前
段、第74條第1項第1款，判決如主文。
本案經檢察官吳淑娟提起公訴，檢察官曾昭愷到庭執行職務。
中　　華　　民　　國　　111 　年　　6 　　月　　 9　　日
                  刑事第四庭    審判長法　官  郭玫利
                                      法　官  曾子珍
                                      法　官  陳金虎
以上正本證明與原本無異。
不得上訴。
　　　　　　　　　　　　　　　　　　　書記官　蘇文儀　　
中　　華　　民　　國　　111 　年　　6 　　月　　9 　　日
附錄本案論罪科刑法條全文
中華民國刑法第284條：
因過失傷害人者，處1年以下有期徒刑、拘役或10萬元以下罰金
；致重傷者，處3年以下有期徒刑、拘役或30萬元以下罰金。